【裁判字號】    98,交聲,935
【裁判日期】    981209
【裁判案由】    聲明異議
【裁判全文】
臺灣臺南地方法院交通事件裁定     98年度交聲字第935號
移送機關    交通部公路總局嘉義區監理所台南監理站
異議人即
受處分人    甲○○
上列受處分人因違反道路交通管理處罰條例案件，對於交通部公
路總局嘉義區監理所台南監理站民國98年7月17日所為之裁決處
分（處分案號：嘉監南字第裁74-S00000000號），聲明異議，本
院裁定如下：
    主  文
原處分撤銷。
甲○○不罰。
    理  由
一、原處分意旨略以：受處分人即異議人甲○○（下稱異議人）
    於民國（下同）98年5月20日21時50分許，駕駛車牌號碼9GQ
    -668號重機車，行經台南市○○路與開元路之交岔路口，因
    駕車行經有燈光號誌管制之交叉路口闖紅燈，交通部公路總
    局嘉義區監理所台南監理站（下稱移送機關）以其違規事證
    明確，依道路交通管理處罰條例第53條第1項、第63條第1項
    第3款（原裁決書漏載第1項第3款）及違反道路交通管理事
    件統一裁罰基準表之規定，裁處新台幣1,800元，並記違規
    點數3點。
二、本件聲明異議意旨略以：異議人於上開時間當日均在家，何
    來闖紅燈？為此聲明異議，請求撤銷原處分等語。
三、按汽車駕駛人，行經有燈光號誌管制之交岔路口闖紅燈者，
    處新臺幣1,800元以上5,400元以下罰鍰；並記違規點數3點
    ；道路交通管理處罰條例第53條第1項及第63條第1項第3款
    分別定有明文。因此，僅有汽車駕駛人始為上開規定之處罰
    對象。
四、經查：異議人遭警舉發，於98年5月20日21時50分許，騎乘
    牌照號碼9GQ-668號重機車，在台南市○○路與開元路之交
    岔路口闖紅燈（經警攔阻不停），固有台南市警察局98年5
    月20日南市警交字第S00000000號舉發違反道路交通管理事
    件通知單1份附卷可稽，惟異議人係女性，然證人即舉發警
    員洪太郎於本院98年10月6日調查時，卻到庭證稱：「（法
    官問：本件是否你舉發的，情形如何？）是我舉發的，當時
    有一名男的青年在我站立的對向闖紅燈，當時有鳴笛要他停
    車，但他加速逃逸，我和同事騎機車追了一段路後，記清楚
    車牌號碼以後就沒有再追了。」、「（法官問：當時駕駛是
    男性還或女性？是否為在庭之異議人？）是男性，並不是在
    庭異議人，該名男子約為20幾歲左右。」等語，衡諸常情，
    證人洪太郎有可能因違規車輛車速太快，在夜間無法清楚辨
    識違規車輛牌照號碼之情存在；再參以證人洪太郎證述所看
    到的駕駛係一名男性，核與異議人之性別不符；因此，異議
    人辯稱於上開時、地並無駕駛上開車輛為違規闖紅燈之行為
    ，並非無據；此外，復查無其他積極證據足資證明異議人確
    有為本件違規行為，則移送機關遽以裁罰，自有未洽。
五、綜上所述，於上開時、地駕駛上開機車為警舉發上開違規行
    為之駕駛人，是否確為異議人，顯非無疑。則移送機關遽對
    異議人為前開裁決，即難認為允當，從而，本件異議人之異
    議為有理由，自應由本院將原處分予以撤銷，並為異議人不
    罰之諭知，以資適法。
六、據上論斷，應依道路交通管理處罰條例第87條第2項、道路
    交通案件處理辦法第20條前段，裁定如主文。
中    華    民    國    98    年    12    月    9     日
                     交通法庭   法  官   陳淑勤
以上正本證明與原本無異。
如不服本裁定，應於送達後5日內，向本院提出抗告狀。
                                書記官   謝國欽
中    華    民    國    98    年    12    月    10    日


司法院資訊處製作；財團法人民間司法改革基金會備份。
